臺灣板橋地方法院刑事判決　　　　　　　　　　　　　九十一年度易字第六五○號
　　公　訴　人　臺灣板橋地方法院檢察署檢察官
　　被　　　告　甲○○
　　　　　　　　丙○○
　　　　　　　　乙○○
右列被告因電子遊戲場業管理條例案件，經檢察官聲請簡易判決處刑（九十年度偵字
第一八七○四號），嗣經本院三重簡易庭認不得以簡易判決處刑（受理案號：九十一
年度重簡字第六四號），移
    主  文
甲○○違反未依規定辦理營利事業登記不得經營電子遊戲場業之規定，累犯，處拘役
伍拾日，如易科罰金以佰元折算壹日。
丙○○共同連續在公眾得出入之場所賭博財物，處罰金伍仟元，如易服勞役以佰元
折算壹日。
乙○○連續在公眾得出入之場所賭博財物，處罰金貳仟元，如易服勞役以佰元折算
壹日。
扣案之「小瑪琍」壹台（含ＩＣ板壹塊）及賭資新臺幣壹萬零佰元，均沒收。
    事  實
一、甲○○曾有搶奪及違反麻醉藥品管理條例等案件前科，所犯最近一次搶奪案件，
    經本院於八十六年九月十五日判決有期徒刑一年三月確定，於九十年六月十二日
    交付保護管束執行完畢，其明知未依電子遊戲場業管理條例規定辦理營利事業登
    記者，不得經營電子遊戲場業，竟與姓名年籍不詳綽號「阿寶」之成年男子基於
    賭博之概括犯意聯絡，明知未依電子遊戲場業管理條例規定辦理營利事業登記者
    ，不得經營電子遊戲場業，竟自九十年九月底某日（確實日期不詳）起，由甲○○提供其所經營位於臺北縣三重市○○○路七十號檳榔攤旁之鐵皮屋公眾得出入
    之場所，而由該「阿寶」之男子在該處設置電子遊戲賭博機具「小瑪琍」一台，
    與不特定之賭客賭博財物，雙方五五分帳，並自同年十月初某日（確實日期不詳
    ）起，以每月三萬餘元之代價，僱用與其等有賭博犯意聯絡之丙○○，在該檳榔
    攤內從事看顧檳榔攤及兌換現金之工作。其等之賭博方式係由賭客先以十元硬幣
    投入上開機台內開分（十元開十分，比例一比一），再以該等分數押注與機台對
    賭，如押中，即獲不等倍數之分數，累計分數即可依原比例兌換現金，如賭客未
    押中，則押注分數自動由螢光幕扣除，其賭資悉歸甲○○所有，甲○○並藉以經
    營電子遊戲場業務。其等在上址經營電子遊戲賭博機具期間，乙○○基於賭博之
    概括犯意，自九十年九月底某日（確實日期不詳）起至同年十一月一日止，連續
    三次或四次（確實次數不詳）均在該處賭玩該電子遊戲賭博機具「小瑪琍」。嗣
    於九十年十一月一日晚上八時三十分許，經警在上址當場查獲，並扣得前開電子
    遊戲賭博機具一臺（含ＩＣ板一塊）及機台內之賭資一萬零三百元。
二、案經臺北市政府警察局松山分局報請臺灣板橋地方法院檢察署檢察官偵查起訴。
    理  由
一、被告丙○○經通知雖未到庭，惟右揭事實，業據被告甲○○、乙○○、丙○○分
    別於警訊或偵審中均坦承不諱，其等三人所述之情節互核亦相符合，並有現場照
    片二幀附於偵查卷可稽，且有扣案之上開電子遊戲賭博機具一台（含ＩＣ板一塊
    ）及賭資一萬零三百元可資佐證，堪信被告三人自白均與事實相符，本件事證已
    臻明確，被告三人犯行均洵堪認定，應依法論科。
二、按未依電子遊戲場業管理條例規定辦理營利事業登記者，不得經營電子遊戲場業
    ，違反者應予處罰，電子遊戲場業管理條例第十五條、第二十二條分別定有明文
    ，而依同條例第四條第一項規定：本條例所稱電子遊戲機，指利用電、電子、電
    腦、機械或其他類似方式操縱，以產生或顯示聲光影像、圖案、動作之遊樂機具
    ，或利用上述方式操縱鋼珠或鋼片發射之遊樂機，但未具影像、圖案，僅供兒童
    騎乘者，不包括在內，雖同條例第四條第二項規定電子遊戲機不得有賭博或妨害
    風化之設計或裝置，並分類為益智類、鋼珠類及娛樂類，然此僅係規定電子遊戲
    機不得有賭博或妨害風化之設計及裝置，並非意謂有賭博之設計及裝置即非屬電
    子遊戲機；再中央主管機關經濟部依電子遊戲場業管理條例第四條第三項規定訂
    定之電子遊戲機分類標準第二條第三款第三目所定之娛樂類電子遊戲機係「其操
    作結果具射倖性，且所得之分數得作為兌換獎品之憑證或作為轉押注使用者屬之
    」，此即與一般所謂「電動賭博機具」特徵相符，足見電子遊戲場業管理條例第
    四條並未認有賭博之設計及裝置之電子遊戲機，非屬電子遊戲機；再如認賭博性
    電子遊戲機非屬電子遊戲場業管理條例所稱之電子遊戲機，則必產生未依電子遊
    戲場業管理條例規定辦理營利事業登記之業者，設置經中央主管機關評鑑分類及
    公告之電子遊戲機時，應依電子遊戲場業管理條例第二十二條論罪科刑，而設置
    賭博性電子遊戲機供人賭博時，卻不得依電子遊戲場業管理條例論罪科刑之不公
    平現象，當非電子遊戲場業管理條例係以維護社會安寧、善良風俗、公共安全及
    國民身心健康之立法本旨。查本件被告甲○○未依電子遊戲場業管理條例辦理營
    利事業登記，即違反電子遊戲場業管理條例第十五條規定，在上址非法經營電子
    遊戲場業，擺設電子遊戲賭博機具，並以其所擺設電子遊戲機具為賭具，且雇用
    被告丙○○在該檳榔攤內從事看顧檳榔攤及兌換現金之工作，而與丙○○等賭客
    賭博財物，核被告甲○○所為，係犯電子遊戲場業管理條例第二十二條之罪及刑
    法第二百六十六條第一項之在公眾得出入之場所賭博財物罪，被告乙○○、丙○○二人所為，均係犯刑法第二百六十六條第一項之在公眾得出入之場所賭博財物
    罪。被告三人先後多次在公眾得出入之場所賭博財物犯行，時間緊接，犯罪構成
    要件相同，所犯罪名又屬同一，顯係基於概括犯意反覆而為，為連續犯，應依刑
    法第五十六條規定各論以一罪，並均加重其刑，又被告甲○○所犯上開電子遊戲
    場業管理條例第二十二條之罪及在公眾得出入之場所賭博財物罪間，有方法結果
    之關係，為牽連犯，應依刑法第五十五條後段規定從一重之電子遊戲場業管理條
    例第二十二條之罪處斷（公訴人認係該二罪，犯意各別、行為互殊，應予分論併
    罰，尚有誤會）。被告甲○○、乙○○與「阿寶」之成年男子間，就賭博犯行，
    有犯意聯絡及行為分擔，俱為共同正犯。次查，被告甲○○曾有搶奪及違反麻醉
    藥品管理條例等案件前科，所犯最近一次搶奪案件，經本院於八十六年九月十五
    日判決有期徒刑一年三月確定，於九十年六月十二日交付保護管束執行完畢，有
    臺灣高等法院檢察署刑案紀錄簡覆表一份在卷足參，茲於有期徒刑執行完畢後五
    年內再犯有期徒刑以上之電子遊戲場業管理條例第二十二條之罪，為累犯，應依
    法加重其刑。爰審酌被告甲○○經營檳榔攤不思賺取正當收入，竟擺放電子遊戲
    賭博機具，與他人賭博財物，藉以從中獲取不法利益，非但助長社會僥倖心理，
    亦影響社會正常經濟活動，同時並參酌被告三人之素行狀況、被告乙○○僅係受
    僱，其情節較輕，與被告甲○○、乙○○擺設電動賭博機具經營之期間非長、所
    擺設之機台僅一台，被告丙○○賭博之次數及被告三人犯罪後均坦承犯行態度良
    好等一切情狀，分別量處如主文所示之刑，並就被告甲○○部分諭知易科罰金之
    折算標準，就被告乙○○、丙○○部分諭知易服勞役之折算標準，以資懲儆。
三、扣案之電子遊戲賭博機具「小瑪琍」一台（含ＩＣ板一塊），係當場插電營業中
    之賭博器具，賭資一萬零三百元則係在賭檯（機具內）之財物，已如上述，爰均
    依刑法第二百六十六條第二項規定宣告沒收。
四、被告丙○○經合法傳喚無正當理由不到庭，因其所犯之罪係應處罰金之案件，爰
    不待其陳述逕行判決。
據上論斷，應依刑事訴訟法第二百九十九條第一項前段、第三百零六條、第四百五十
二條，電子遊戲場業管理條例第二十二條，刑法第十一條前段、第二十八條、第五十
六條、第二百六十六條第一項、第二項、第五十五條、第四十一條第一項、第四十二
條第二項、第四十七條，罰金罰鍰提高標準條例第一條前段、第二條，判決如主文。
本案經檢察官李吉祥到庭執行職務。
中      華      民      國      九十一     年     三     月     二十六  日
                                  臺灣板橋地方法院刑事第一庭
                                      法    官    邱  靜  琪
右正本證明與原本無異。
如不服本判決，應於判決送達後十日內向本院提出上訴狀 (應附繕本) ，上訴於臺灣
高等法院。
                                      書 記 官    黃  頌  棻
中      華      民      國      九十一     年     三     月     二十七  日
附錄本案論罪科刑法條全文：
刑法第二百六十六條：
在公共場所或公眾得出入之場所賭博財物者，處一千元以下罰金，但以供人暫時娛樂
之物為賭博者，不在此限。（罰金數額已依罰金罰鍰提高標準條例提高為十倍）
當場賭博之器具與在賭檯或兌換籌碼處之財物，不問屬於犯人與否，沒收之。
電子遊戲場業管理條例第二十二條：
違反第十五條規定者，處行為人一年以下有期徒刑、拘役或科或併科新臺幣五十萬元
以上二百五十萬元以下罰金。
